# 资源税费改税后怎么在报表里面列示

提问人：Zero~ 时间：2018-01-24 15:27:36
资源税费改税，怎么在报表列示？ 财税 22 号文规定全面试行营业税改征增值税后，营业税金及附加科目名称调整为税金及附加科目，该科目核算企业经营活动发生的消费税、城市维护建设税、资源税、教育费附加及房产税、土地使用税、车船使用税、印花税等相关税费。 我的理解是列示在税金及附加。

回答人：chenyiwei
可以这样理解。另外新增的环保税等也可以通过该科目核算。

提问人：Zero~ 时间：2018-01-29 17:16:54
你好，我还想再问一下残疾人保障金要放在税金及附加吗？

回答人：chenyiwei
建议计入“税金及附加”核算。该项支出具有“准税收”性质。